【裁判字號】    99,小上,33
【裁判日期】    990513
【裁判案由】    損害賠償
【裁判全文】
臺灣士林地方法院民事裁定              99年度小上字第33號
上  訴  人  甲○○
被  上訴人  富邦產物保險股份有限公司
法定代理人  乙○○
上列當事人間請求損害賠償事件，上訴人對於中華民國99年3 月
30日本院內湖簡易庭第一審判決（99年度湖小字第232 號），提
起上訴，本院裁定如下：
    主  文
上訴駁回。
第二審訴訟費用新臺幣壹仟伍佰元由上訴人負擔。
    理  由
一、按關於請求給付金錢或其他代替物或有價證券之訴訟，其標
    的金額或價額在新臺幣（下同）壹拾萬元以下者，適用小額
    程序。次按，對於小額訴訟之第一審裁判之上訴，非以其違
    背法令為理由不得為之，民事訴訟法第436 條之8 第1 項、
    第436 條之24第2 項分別定有明文。又按，上訴狀內應記載
    上訴理由，表明下列各款事項：(一)、原判決所違背之法令及
    其具體內容。(二)、依訴訟資料可認為原判決有違背法令之具
    體事實，觀諸民事訴訟法第436 條之25規定甚明。亦即其上
    訴狀應就第一審判決如何違背法令為具體之指摘，並揭示該
    法規之條項或其內容，若係成文法以外之法則，應揭示該法
    則之旨趣，倘為司法院解釋或最高法院之判例，則應揭示該
    判解之字號或其內容，或揭示如何當然違背法令之事實，上
    訴狀如未依此項方法表明者，即難認為已對第一審判決之違
    背法令有具體之指摘（最高法院71年度臺上字第314 號判例
    參照）。再按，上訴狀內未表明上訴理由者，上訴人應於提
    起上訴後20日內，提出理由書於原審法院，未提出者，毋庸
    命其補正，由原審法院以裁定駁回之，民事訴訟法第436 條
    之32第2 項準用同法471 條第1 項之規定至明。如第一審法
    院未以裁定駁回，得由第二審法院依民事訴訟法第444 條之
    規定以裁定駁回之（最高法院73年8 月11日民庭會議決定參
    照）。
二、本件訴訟標的金額為壹拾萬元以下，原審乃依小額訴訟程序
    審理。而上訴人對於該小額訴訟第一審判決不服，於民國99
    年4 月16日提出上訴。核其上訴狀所載，僅主張：被上訴人
    所理賠被保險車輛之損壞，係因當時駕駛被保險車輛之訴外
    人劉政源疏未察知停車設備已啟動並冒失打開車門所肇致，
    至於上訴人啟動停車設備與被保險車輛受損並無因果關係。
    且當時上訴人已遵守停車離開順序，訴外人劉政源則遲遲站
    立於車外靜候不動，上訴人因而決定啟動停車設備，實已盡
    善良管理人之注意義務，應未構成侵權行為。況被保險車輛
    之車門僅輕微碰撞，以簡易修復或鈑金處理即可，然車主逕
    為更新，其修復費用亦有乘機灌水之嫌云云。核並未具體指
    出原判決違背何等法規之內容及事實。揆諸上開說明，其上
    訴即難認為合法，爰依法裁定駁回其上訴。
三、本件訴訟費用額，確定如主文所示之金額，並應由上訴人負
    擔。
四、據上論結，依民事訴訟法第436 條之32第2 項、第444 條第
    1 項、第436 條之19、第95條、第78條，裁定如主文。
中    華    民    國    99    年    5     月    13    日
                  民事第一庭  審判長法  官  俞慧君
                                    法  官  古振暉
                                    法  官  李瑜娟
以上正本證明與原本無異。
本件裁定不得抗告。
中    華    民    國    99    年    5     月    17    日
                                    書記官  謝達人

司法院資訊處製作；財團法人民間司法改革基金會備份。
